臺灣桃園地方法院民事判決　　　　　　　95年度訴字第2019號
原　　　告　九德電子股份有限公司
法定代理人　丙○○
訴訟代理人　丁○○
　　　　　　戊○○
　　　　　　羅美棋律師
複　代理人　己○○
被　　　告　格峰科技股份有限公司
法定代理人　甲○○
上列當事人間給付貨款事件，經本院於民國96年7 月31日言詞辯
論終結，判決如下：
    主  文
被告應給付原告新臺幣玖拾陸萬壹仟玖佰柒拾肆元，及自民國九
十五年十一月二十二日起至清償日止，按週年利率百分之五計算
之利息。
訴訟費用由被告負擔。
本判決第一項於原告以新臺幣參拾貳萬壹仟元為被告預供擔保後
得假執行。但被告如以新臺幣玖拾陸萬壹仟玖佰柒拾肆元為原告
預供擔保，得免為假執行。
    事  實
甲、原告方面：
一、聲明：如主文第一項所示，並陳明願供擔保請准宣告假執行
    。
二、陳述：
  (一)被告於民國94年10月14日向原告訂購印刷電路板（料號PM66
    8-03，數量為15,000），貨款合計為美金36,000元。詎於原
    告進行生產後，被告以其客戶尚有庫存，通知原告暫停生產
    ，嗣又通知原告交付已製造之半成品，原告即依約交付半成
    品予被告，並於94年12月1 日通知被告該半成品貨款為916,
    615.5 元，被告於94年12月28日函覆原告提供916,165.5 元
    之貨款明細，原告交付該貨款明細與被告，並於96年2 月21
    日開立發票（貨款含稅合計961,974 元）交付被告，並經被
    告提作進項憑證向稅捐機關申報扣抵，足見被告已確認該部
    分之貨款無訛。
  (二)原告係印刷電路板之生產製造廠，投料生產均需原材料、設
    備與人力成本費用，原告既已投入生產，其後被告再通知生
    產暫停，自應對原告半製品之貨款履行其給付義務。爰依民
    法第367 條規定或債務不履行損害賠償之法律關係請求擇一
    判決如主文所示。
  (三)被告於訂購貨物後於94年12月28日通知原告：「因客戶尚有
    庫存，已知板子已作成半成品，但考慮雙方保存方式不同，
    板子會有品質疑慮，故暫放貴公司」等語，可徵被告清楚原
    告製造進度及貨品品質，被告已於95年2 月22日簽收貨物，
    且已將發票提作進項憑證，於95年1 、2 月申報扣抵，依常
    理買方接受此一交貨才會持以抵稅，如不同意或認非其訂製
    貨物，當會退還貨物及發票，本件被告不但迄無退貨情事，
    又將發票持之抵稅，顯見原告並無民法第227 條不完全給付
    之情事。
四、證據：提出訂單1 件、銷貨單2 件、統一發票1 件、桃園六
    支郵局第123 號存證信函暨其收件回執各1 件、電子郵件4
    件、暫停板成本計算表1 件（均為影本）、兩造公司變更登
    記表各1 件為證，並聲請向國稅局桃園分局函查被告有無將
    系爭貨款之統一發票列為進項憑證。
乙、被告方面：被告未於最後言詞辯論期日到場，惟據其以前到
    場暨提出答辯狀所為聲明及陳述略以：
一、聲明：原告之訴駁回，如受不利判決，願供擔保請准宣告免
    為假執行。
二、陳述：
  (一)原告於95年2 月22日所交付之貨物僅為半成品，衡諸一般社
    會常情，若定作人未特別說明時自應交付成品，故原告未依
    兩造契約提出符合債之本旨之給付。
  (二)被告並未同意原告以半成品交付，被告於96年1 月15日通知
    原告於收受通知後之10日內提出合於債之本旨之給付，該通
    知業於96年1 月16日送達予原告，惟原告直至96年1 月27日
    仍未提出合於債之本旨之給付，被告即於96年1 月30日發函
    予原告依民法第227 條及第254 條規定解除兩造契約，該通
    知業於96年1 月31日經原告收受，故兩造契約已合法解除，
    原告自不得基於已解除之契約請求被告給付貨款。
三、證據：提出訂單1 件、銷貨單1 件、通律法律事務所律師函
    2 件（均為影本）為證。
    理  由
壹、程序部分：
一、按當事人喪失訴訟能力或法定代理人死亡或其代理權消滅者
    ，訴訟程序在有法定代理人或取得訴訟能力之本人，承受其
    訴訟以前當然停止，民事訴訟法第170 條定有明文。原告之
    法定代理人原為乙○○，嗣於訴訟中變更為丙○○，有原告
    所提之公司變更登記表在卷可稽，並經其變更後之法定代理
    人丙○○於96年7 月11日具狀向本院聲明承受訴訟，依上揭
    法律規定，應予准許。
二、次按訴狀送達後，原告不得將原訴變更或追加他訴，但擴張
    或減縮應受判決事項之聲明者，不在此限，民事訴訟法第25
    5 條第1 項但書第3 款定有明文。本件原告起訴時原聲明被
    告應給付原告961,974 元及自95年11月1 日起至清償日止，
    按年息5 ％計算之遲延利息。嗣於本院審理中就利息之請求
    減縮自支付命令聲請狀繕本送達翌日起算，其餘請求不變，
    核其主張訴之原因、事實及訴訟標的並無更易情形，僅為減
    縮應受判決事項之聲明，依上揭規定，應予准許。
三、被告經合法通知，未於最後言詞辯論期日到場，經核無民事
    訴訟法第386 條各款所列情形，爰依原告聲請，准由其一造
    辯論而為判決。
貳、實體部分：
一、本院判斷：
  (一)原告主張被告於94年10月14日向原告訂購印刷電路板（料號
    PM668-03，數量15,000），貨款合計為美金36,000元，於原
    告進行生產後，被告以其客戶尚有庫存，通知原告暫停生產
    ；嗣原告於94年12月1 日通知被告該已製造之印刷電路板（
    PM668-03）半成品貨款為916,165.5 元，繼於95年2 月2 日
    將印刷電路板半成品交付被告，並於96年2 月21日開立貨款
    （含稅）961,974 元之發票交付被告，均經被告收受並將統
    一發票提作進項憑證向稅捐機關申報扣抵等事實，為被告所
    不爭執，復有訂購單、暫停生產及貨款通知之電子郵件、出
    貨單、統一發票及財政部臺灣省北區國稅局桃園縣分局96年
    7 月16日北區國稅桃縣三字第0961021719號函在卷可稽（見
    本院卷第58-64、110 頁），堪信為真實。
  (二)被告雖辯稱未同意原告交付半成品，因原告不完全給付已解
    除契約云云，惟查：
    1.原告依約進行生產被告訂購之印刷電路板後，係被告通知
      原告暫停生產，嗣原告通知被告該已製造之印刷電路板（
      PM668-03）半成品貨款為916,165.5 元，並將製造之印刷
      電路板半成品交付被告，暨於96年2 月21日開立貨款（含
      稅）961,974 元之發票交付被告，被告均無異議收受並將
      統一發票提作進項憑證向稅捐機關申報扣抵，足認被告同
      意該半成品之價金並以該半成品為買賣標的交付，即兩造
      同意就該半成品成立買賣契約。被告抗辯未同意原告交付
      半成品，原告所為給付係不完全給付云云，委無可採。
    2.被告於95年2 月2 日即已收受原告交付之印刷電路板半成
      品，並將原告請領貨款961,974 元之發票提作進項憑證於
      95年1-2 月向稅捐機關申報扣抵，原告交付半成品係依兩
      造買賣契約之合意所為給付，已如前述，被告臨訟於96年
      1 月5 日委託律師發函催告原告交付貨品及於96年1 月29
      日解除契約，顯非合法，被告抗辯兩造契約已解除，被告
      無須給付貨款云云，並無可採。
  (三)綜上所述，原告依買賣之法律關係，請求被告給付961,974
    元及自支付命令聲請狀繕本送達翌日即95年11月22日起至清
    償日止，按年息5 ％計算之利息，為有理由，應予准許。本
    件既認原告之貨款請求權為有理由，原告其餘債務不履行之
    損害賠償請求權部分，即毋庸審酌，附此敘明。
  (四)兩造均陳明願供擔保，請准宣告假執行或免為假執行，經核
    均無不合，爰各酌定如主文所示之擔保金額，併予准許。
二、本件事證已臻明確，兩造其餘主張陳述及所提證據，經核與
    本件判決之結果均無影響，爰不另一一論述。
三、據上論結：本件原告之訴為有理由，依民事訴訟法第385 條
    第1 項、第78條、第390 條第2 項、第392 條第2 項，判決
    如主文。
中　　華　　民　　國　　96　　年　　8 　　月　　14　　日
                  民事第二庭    法　官　蔡寶樺
以上正本係照原本作成
如對本判決上訴，須於判決送達後20日內向本院提出上訴狀
中　　華　　民　　國　　96　　年　　8 　　月　　14　　日
                    　　　　　　書記官　謝至菁
